臺灣臺北地方法院民事判決
110年度重訴字第218號
原      告  童琦蓁    
訴訟代理人  雷皓明律師
複代理人    徐棠娜律師
被      告  蔡瀞葳（原名：蔡嘉雯）


訴訟代理人  翁顯杰律師
上列當事人間請求返還借款事件，本院於民國110年10月18日言
詞辯論終結，判決如下：
    主      文
被告應給付原告新臺幣壹仟壹佰捌拾伍萬參仟貳佰貳拾元，及其
中新臺幣柒佰陸拾伍萬元自民國一一０年七月三十一日起至清償
日止，按週年利率百分之十六計算之利息。
訴訟費用由被告負擔。
本判決於原告以新臺幣參佰玖拾伍萬元壹仟元為被告供擔保後，
得假執行。
    事實及理由
一、原告主張：被告於民國106年4月5日起至107年7月31日期間
    陸續向原告借款，原告總計借予被告新臺幣（下同）1,049
    萬1,075元（詳如附表「原告主張歷次交付借款之日期/金額
    /交付方式」欄所示），被告並承諾以月息百分之3計算利息
    。兩造於107年11月間曾核對、確認被告尚欠之本金金額為7
    65萬元，同時計算被告每月應給付之利息為22萬9,500元，
    被告對於前開積欠之借款本金及每月應付之利息金額均未表
    示異議，並於108年12月7日簽發面額為積欠本金總額765萬
    元之本票予原告，然被告遲未清償本金，亦未遵期給付每月
    應付之約定利息。兩造嗣於109年7月初結算被告截至同年6
    月底前積欠原告之利息金額為144萬9,220元，被告並簽發面
    額144萬9,220元之本票予原告。又針對被告所稱已償還原告
    之款項，原告實際有收受之款項及情形應如附表「原告主張
    被告歷次還款之日期/金額/交付方式」欄所示，其中僅107
    年8月8日交付之60萬元、107年8月31日交付之30萬2,000元
    係償還本金，該二筆款項於兩造107年11月間結算積欠本金
    時已扣除，其餘款項則係支付利息，並於109年7月初結算被
    告尚欠利息時扣除。綜上，被告積欠原告之借款本金共計76
    5萬元、截至109年6月底之利息144萬9,220元、109年7月份
    至110年6月份之利息275萬4,000元（計算式：〈765萬本金×
    月息3%〉×12個月＝275萬4,000元），共計1,185萬3,220元。
    另依110年7月20日施行之民法第205條規定，就本金765萬元
    部分，自110年7月份起之利息按週年利率百分之16計算。為
    此，爰依民法第478條規定提起本訴等語。並聲明：被告應
    給付原告1,185萬3,220元，及其中765萬元自110年7月31日
    起至清償日止，按週年利率百分之16計算之利息；願供擔保
    ，請准宣告假執行。
二、被告答辯：被告不否認確實有向原告借貸，被告係自106年4
    月間起與原告有長期之借貸往來，惟原告交付被告款項之方
    式係以匯款或以現金存款存入被告之帳戶內，從未以現金交
    付，原告借款予被告金額合計應僅為902萬3,400元（詳如附
    表「被告主張原告歷次交付借款之日期/金額/交付方式」欄
    所示）。又原告給付予被告之借貸金額均先扣除期間利息，
    原告所稱之借貸本金765萬元並非一次給付，原告要求以年
    息16%計算遲延利息，並無理由。事後因被告無力清償，原
    告讓被告先償還本金，利息事後再算，故被告分次匯款支付
    本金，之後原告要求被告開立本票給其作帳交代利息部分。
    被告已於106年1月1日至108年12月31日期間，以直接交付現
    金予原告、轉帳匯款或現金存入至原告台北富邦商業銀行帳
    號7021XXXX6301號帳戶及7151XXXX1620號帳戶之方式，清償
    原告共計486萬4,000元（詳如附表「被告主張歷次還款之日
    期/金額/交付方式」欄所示），依據原告所稱本金765萬元
    ，扣除上開被告已清償之數額，被告應僅欠本金278萬6,000
    元等語。並聲明：原告之訴駁回。
三、本院之判斷
（一）經查，原告主張被告自106年4月起即陸續向其借款，兩造
      並曾於107年11月間核算被告至107年11月為止，尚欠原告
      之借款本金為765萬元，被告並於108年12月7日簽發同額
      之本票交付原告作為尚欠本金數額之憑據等語，業據原告
      提出兩造間LINE對話紀錄及被告於108年12月7日簽發之本
      票為證（重訴卷一第583至627、629頁），被告亦當庭自
      陳：原告當時確實有結算至107年11月為止被告尚欠本金
      為765萬元，並據此要求被告開立765萬元之本票作為尚欠
      本金之憑據，被告因而同意開立上開108年12月7日之同額
      本票予原告等語明確（重訴卷二第30頁）。參諸原告於上
      開對話紀錄明確表示「欠本金765萬元」，被告於對話中
      之各次答覆均未就此表示爭執，足認被告直至108年12月7
      日為止，應仍積欠原告借款本金債務765萬元未清償，被
      告始會於108年12月7日同意依原告核算之本金債務數額即
      765萬元開立本票予原告作為本金債務憑據。故針對附表
      編號128以前（即108年12月以前）之被告陳稱交付予原告
      之款項，縱認有部分係屬對於本金債務之清償，亦應均已
      於上開結算本金債務時扣除，被告自不得再抗辯作為上開
      尚欠本金債務即765萬元之數額中還款。次查，針對原告
      所主張：上開本金債務，兩造所約定之利息係以月息3%計
      算一節，被告亦陳稱：原告確實有要求利息以月息3%計算
      （重訴卷二第30至31頁），雖另抗辯被告並未同意，僅係
      沉默云云。然觀諸兩造上開LINE對話紀錄內容，原告針對
      上開尚欠之765萬元本金債務，所羅列出之各筆詳細借款
      本金之每月應付利息，確實均係以利率3%計算，並依此計
      算結果數度催告被告支付月息（重訴卷一第583至627頁）
      ，而被告於歷次回覆中就此計算方式亦均未表示爭執，並
      於陸續匯款部分金額予原告後，回報原告；經本院質以上
      開對話內容，被告僅稱：被告是單純沉默，就是沒有表示
      意見，沒有表示好或不好。（那為什麼要匯款？）可是利
      息我們還是多少會給他，但不是用月息3%計算。（那是用
      多少利率計算？）就是身上有多少給多少，意思意思而已
      等語（重訴卷二第31頁），對於上開對話紀錄顯示「被告
      針對原告計算月息方式未表爭執並持續陸續部分清償原告
      」之事實，未能提出具體解釋說明，所稱「其係於未與原
      告達成具體利率合意下，以自身能力所及概略支付利息」
      云云，係屬與一般借貸常理及上開客觀對話紀錄內容不符
      之變態事實，被告就此並未提出積極證據資料以實其說，
      顯難採信；復衡以：兩造嗣於109年7月初有確切核算出「
      被告至109年6月底為止，尚欠原告之利息金額為144萬9,2
      20元」，被告並於109年7月5日簽發同額之本票予原告作
      為尚欠利息債務之憑據乙情，業為被告所不否認（重訴卷
      二第31頁），並有兩造109年7月10日通話之錄音光碟及譯
      文、兩造LINE對話紀錄中之相簿所留存之被告109年7月5
      日簽發之上開144萬9,220元本票上附註有「算到109年6月
      止」之相片檔案可憑（重訴卷一第631至645頁）。綜合上
      開各情，堪認兩造應確實有達成「本件借貸債務之利息係
      以月息3%計算」之具體利率約定，始可以於109年7月間依
      據具體利率約定核算出上開尚欠利息之確切數額。被告上
      開抗辯，並不足採。依上，被告迄至109年6月底為止，總
      計尚欠原告144萬9,220元之利息債務乙情，應堪認定。又
      查，被告既然針對109年6月份以前之利息債務猶未能完全
      清償，並於109年7月5日簽發上開數額之利息本票予原告
      作為尚欠利息債務之憑據，則依據法定抵充順序（即：先
      清償利息、後清償本金），被告抗辯之附表編號143以前
      （即109年7月5日簽發上開尚欠利息債務本票之前）交付
      予原告之款項，縱認屬實，亦應均屬對於109年6月底以前
      之部分利息債務之清償，並已經兩造於上開109年7月初核
      算時扣除，而被告亦未就「原告有容許其先行清償本金」
      此一有利於己之變態事實，提出具體證據資料以實其說，
      難認可採。基此，被告自無由再就附表編號143以前交付
      予原告之款項，抗辯作為上開積欠之本金債務或（依109
      年7月初核算結果之）利息債務數額之清償。至於被告所
      稱附表編號144之109年7月13日匯款1,000元予原告之款項
      ，原告否認有收受該筆款項，而依被告提出之交易明細表
      ，無論是原本或影本均內容模糊，無法辨識確切之匯入帳
      戶（重訴卷一第319、557頁），自無由作為被告清償原告
      款項之依據。
（二）綜上，原告主張：被告尚欠原告借款本金計765萬元、截
      至109年6月底之利息144萬9,220元，以及依兩造約定月息
      3%計算之109年7月份至110年6月份計12個月利息275萬4,0
      00元（計算式：〈765萬本金×月息3%〉×12個月＝275萬4,000
      元），共計1,185萬3,220元；另就其中本金765萬元部分
      ，依110年7月20日施行之民法第205條規定，自110年7月
      份起按週年利率百分之16計算之利息，應屬有據。
四、綜上所述，原告依民法第478條規定，請求被告給付1,185萬
    3,220元，及其中765萬元自110年7月31日起至清償日止，按
    週年利率百分之16計算之利息，為有理由，應予准許。原告
    陳明願供擔保，請求宣告假執行，與民事訴訟法第390條第2
    項之規定並無不合，茲酌定相當擔保金額，予以准許。
五、本件事證已臻明確，兩造其餘攻擊防禦方法及所提之證據，
    經審酌後，核與本件結論不生影響，爰不一一贅述，附此敘
    明。
六、訴訟費用負擔之依據：民事訴訟法第78條。
中　　華　　民　　國 　110  　年　  10　　月　　 29 　日
                  民事第二庭  法　官　林伊倫
以上正本係照原本作成。
如對本判決上訴，須於判決送達後20日內向本院提出上訴狀。如
委任律師提起上訴者，應一併繳納上訴審裁判費。
中　　華　　民　　國 　110  　年　  10　　月　　 29 　日
                              書記官　黃品蓉

附表：
編號 原告交付借款    被告返還借款     原告主張歷次交付借款之日期（民國）/金額（新臺幣）/交付方式 證物及證物所在頁數 被告主張原告歷次交付借款之日期（民國）/金額（新臺幣）/交付方式 證物及證物所在頁數  原告主張被告歷次還款之日期（民國）/金額（新臺幣）/交付方式 證物及證物所在頁數 被告主張歷次還款之日期（民國）/金額（新臺幣）/交付方式 證物及證物所在頁數 1 106年4月5日 23萬5,000元 現金存入 新臺幣存提款交易憑證（重訴卷一第19頁)、中國信託銀行存款交易明細（重訴卷一第479頁） 106年4月5日 23萬5,000元 現金存款 新臺幣存提款交易憑證（重訴卷一第19頁)      2 106年7月10日 20萬元 現金存入 新臺幣存提款交易憑證（重訴卷一第19頁)、中國信託銀行存款交易明細（重訴卷一第479頁） 106年7月10日 20萬元 現金存款 新臺幣存提款交易憑證（重訴卷一第19頁)      3       106年7月11日 2萬7,000元 匯款（台北富邦銀行） 台北富邦銀行交易明細表（重訴卷一第283、519頁）（交易明細表內容為被告手寫） 4 106年9月22日 70萬5,000元 現金存入 新臺幣存提款交易憑證（重訴卷一第19頁)、中國信託銀行存款交易明細（重訴卷一第482頁） 106年9月22日 70萬5,000元 現金存款 新臺幣存提款交易憑證（重訴卷一第19頁)      5 106年9月25日 65萬8,000元 現金存入 新臺幣存提款交易憑證（重訴卷一第21頁)、中國信託銀行存款交易明細（重訴卷一第482頁） 106年9月25日 65萬8,000元 現金存款 新臺幣存提款交易憑證（重訴卷一第21頁)     6 106年10月3日 47萬元 現金存入 原告之台北富邦銀行存摺（重訴卷一第27頁)、中國信託銀行存款交易明細（重訴卷一第482頁） 106年10月3日 47萬元 現金存入 原告之台北富邦銀行存摺（重訴卷一第27頁)     7 106年10月3日 18萬8,000元 現金存入 原告之台北富邦銀行存摺（重訴卷一第27頁)、中國信託銀行存款交易明細（重訴卷一第482頁） 無      8 106年10月11日 11萬4,000元 現金存入 新臺幣存提款交易憑證（重訴卷一第21頁)、中國信託銀行存款交易明細（重訴卷一第483頁） 106年10月11日 11萬4,000元 現金存款 新臺幣存提款交易憑證（重訴卷一第21頁)      9 106年10月20日 27萬9,300元 現金存入 原告之台北富邦銀行存摺（重訴卷一第29頁)、中國信託銀行存款交易明細（重訴卷一第484頁） 106年10月20日 27萬9,300元 現金存入 原告之台北富邦銀行存摺（重訴卷一第29頁)     10 106年11月6日 28萬2,000元 現金存入 存款憑條（重訴卷一第21頁)、臺灣中小企銀活期存款交易明細（重訴卷一第425頁） 106年11月6日 28萬2,000元 現金存款 存款憑條（重訴卷一第21頁)     11 106年12月1日 72萬元 現金存入 新臺幣存提款交易憑證（重訴卷一第23頁)、中國信託銀行存款交易明細（重訴卷一第484頁） 106年12月1日 72萬元 現金存款 新臺幣存提款交易憑證（重訴卷一第23頁)     12 106年12月8日 48萬5,000元 現金存入 原告之台北富邦銀行存摺（重訴卷一第31頁)、中國信託銀行存款交易明細（重訴卷一第485頁） 106年12月8日 48萬5,000元 現金存入 原告之台北富邦銀行存摺（重訴卷一第31頁)     13 106年12月13日 27萬7,500元 現金存入 原告之台北富邦銀行存摺（重訴卷一第31頁)、中國信託銀行存款交易明細（重訴卷一第485頁） 106年12月13日 27萬7,500元 現金存入 原告之台北富邦銀行存摺（重訴卷一第31頁)     14 106年12月29日 60萬元 現金存入 中國信託銀行存款交易明細（重訴卷一第486頁） 無      15 107年2月12日 54萬6,000元 匯款 匯款委託書/取款憑條（重訴卷一第23頁)、中國信託銀行存款交易明細（重訴卷一第489頁） 107年2月12日 54萬6,000元 匯款 匯款委託書/取款憑條（重訴卷一第23頁)  107年2月12日 1萬2,000元（付利息） 轉帳 中國信託銀行交易明細表（重訴卷一第283頁） 107年2月12日 1萬2,000元 匯款（中信銀行） 中國信託銀行交易明細表（重訴卷一第283、519頁） 16 107年2月22日 10萬元 現金存入 原告之台北富邦銀行存摺（重訴卷一第35頁)、台北富邦銀行存款交易明細（重訴卷一第157頁)、中國信託銀行存款交易明細（重訴卷一第489頁） 無      17 107年2月26日 48萬8,015元 轉帳 原告之台北富邦銀行存摺（重訴卷一第37頁)、中國信託銀行存款交易明細（重訴卷一第489頁） 107年2月26日 48萬8,015元 轉帳 原告之台北富邦銀行存摺（重訴卷一第37頁)     18 107年2月27日 42萬2,985元 轉帳 原告之台北富邦銀行存摺（重訴卷一第37頁)、中國信託銀行存款交易明細（重訴卷一第489頁） 107年2月27日 42萬2,985元 轉帳 原告之台北富邦銀行存摺（重訴卷一第37頁)     19 107年3月16日 29萬元 現金存入 原告之台北富邦銀行存摺（重訴卷一第39頁)、中國信託銀行存款交易明細（重訴卷一第490頁） 107年3月16日 29萬元 現金 原告之台北富邦銀行存摺（重訴卷一第39頁)     20 107年3月20日 14萬5,485元 轉帳 台北富邦銀行存款交易明細（重訴卷一第160頁)、中國信託銀行存款交易明細（重訴卷一第491頁）       21 107年3月20日 14萬3,235元 轉帳 台北富邦銀行存款交易明細（重訴卷一第160頁)、中國信託銀行存款交易明細（重訴卷一第491頁）       22 107年3月22日 10萬元 現金交付 原告之台北富邦銀行存摺（重訴卷一第39頁)； 台北富邦銀行存款交易明細（重訴卷一第204頁，原告先將10萬元自其富邦7151XXXX1620號帳戶轉至其富邦7021XXXX6301號帳戶）、台北富邦銀行存款交易明細（重訴卷一第160頁，原告提領現金10萬元）、LINE對話紀錄截圖（重訴卷一第573至581頁，兩造於臺北市○○區○○○路0段000號交付10萬元） 無      23 107年3月26日 9萬5,500元 轉帳 中國信託銀行存款交易明細（重訴卷一第491頁）       24 107年3月26日 9萬5,470元 轉帳 中國信託銀行存款交易明細（重訴卷一第491頁）       25 107年4月25日 62萬6,600元 轉帳 原告之台北富邦銀行存摺（重訴卷一第41頁)、中國信託銀行存款交易明細（重訴卷一第493頁） 107年4月25日 62萬6,600元 轉帳 原告之台北富邦銀行存摺（重訴卷一第41頁)      26 107年4月26日 23萬7,000元 轉帳 原告之台北富邦銀行存摺（重訴卷一第43頁)、中國信託銀行存款交易明細（重訴卷一第493頁） 107年4月26日 23萬7,000元 轉帳 原告之台北富邦銀行存摺（重訴卷一第43頁)     27     107年5月4日 4萬500元（付利息） 匯款 中國信託銀行匯款申請書（重訴卷一第283頁） 107年5月4日 4萬500元 匯款（台北富邦銀行） 中國信託銀行匯款申請書（重訴卷一第283、520頁） 28 107年5月15日 75萬元 轉帳 原告之台北富邦銀行存摺（重訴卷一第43頁)、中國信託銀行存款交易明細（重訴卷一第494頁） 107年5月15日 75萬元 轉帳 原告之台北富邦銀行存摺（重訴卷一第43頁)     29 107年5月17日 10萬8,500元 轉帳 原告之台北富邦銀行存摺（重訴卷一第45頁)、中國信託銀行存款交易明細（重訴卷一第494頁） 107年5月17日 10萬8,500元 轉帳 原告之台北富邦銀行存摺（重訴卷一第45頁)     30 107年5月23日 2萬8,000元 轉帳 原告之台北富邦銀行存摺（重訴卷一第45頁)、中國信託銀行存款交易明細（重訴卷一第495頁） 107年5月23日 2萬8,000元 轉帳 原告之台北富邦銀行存摺（重訴卷一第45頁)     31 107年5月30日 7萬9,000元 轉帳 原告之台北富邦銀行存摺（重訴卷一第47頁)、中國信託銀行存款交易明細（重訴卷一第495頁） 107年5月30日 7萬9,000元 轉帳 原告之台北富邦銀行存摺（重訴卷一第47頁)     32 107年6月26日 3萬元 轉帳 原告之台北富邦銀行存摺（重訴卷一第49頁)、中國信託銀行存款交易明細（重訴卷一第497頁） 107年6月26日 3萬元 轉帳 原告之台北富邦銀行存摺（重訴卷一第49頁)     33     107年7月12日 15萬元（付利息） 現金存入 台北富邦銀行存入存根（重訴卷一第284頁） 107年7月12日 15萬元 匯款（台北富邦銀行） 台北富邦銀行存入存根（重訴卷一第284、520頁） 34     107年7月16日 20萬元（付利息） 匯款 中國信託銀行匯款申請書（重訴卷一第284頁） 107年7月16日 20萬元 匯款（中信銀行） 中國信託銀行匯款申請書（重訴卷一第284、520頁） 35 107年7月24日 8萬1,000元 轉帳 原告之台北富邦銀行存摺（重訴卷一第51頁)、中國信託銀行存款交易明細（重訴卷一第499頁） 107年7月24日 8萬1,000元 轉帳 原告之台北富邦銀行存摺（重訴卷一第51頁)     36     107年7月25日 2萬元（付利息） 轉帳 中國信託銀行交易明細表（重訴卷一第285頁） 107年7月25日 2萬元 匯款（中信銀行） 中國信託銀行交易明細表（重訴卷一第285、521頁） 37 107年7月30日 59萬9,985元 轉帳 原告之台北富邦銀行存摺（重訴卷一第53頁)、中國信託銀行存款交易明細（重訴卷一第499頁） 107年7月30日 59萬9,985元 轉帳 原告之台北富邦銀行存摺（重訴卷一第53頁)     38 107年7月31日 31萬500元 轉帳 原告之台北富邦銀行存摺（重訴卷一第53頁)、中國信託銀行存款交易明細（重訴卷一第499頁） 107年7月31日 31萬515元 轉帳 原告之台北富邦銀行存摺（重訴卷一第53頁)     39     107年8月6日 15萬元（付利息） 現金存入 台北富邦銀行存入存根（重訴卷一第285頁） 107年8月6日 15萬元 匯款（台北富邦銀行） 台北富邦銀行存入存根（重訴卷一第285、521頁） 40     107年8月6日 8萬元（付利息） 現金存入 台北富邦銀行存入存根（重訴卷一第285頁） 107年8月6日 8萬元 匯款（台北富邦銀行） 台北富邦銀行存入存根（重訴卷一第285、521頁） 41     107年8月7日 9萬元（付利息） 現金存入 中國信託銀行匯款申請書（重訴卷一第286頁） 107年8月7日 9萬元 匯款（中信銀行） 中國信託銀行匯款申請書（重訴卷一第286、522頁） 42     107年8月8日 60萬元（還本金） 現金存入 中國信託銀行匯款申請書（重訴卷一第286頁） 107年8月8日 60萬元 匯款（中信銀行） 中國信託銀行匯款申請書（重訴卷一第286、522頁） 43       107年8月10日 9,000元 匯款（國泰世華銀行） 國泰世華銀行交易明細表（重訴卷一第287、523頁） 44     107年8月24日 1萬5,000元（付利息） 轉帳 中國信託銀行交易明細表（重訴卷一第287頁） 107年8月24日 1萬5,000元 匯款（中信銀行） 中國信託銀行交易明細表（重訴卷一第287、523頁） 45     107年8月31日 30萬2,000元（還本金） 匯款 新光銀行國內匯款申請書（重訴卷一第287頁） 107年8月31日 30萬2,000元 匯款（新光銀行） 新光銀行國內匯款申請書（重訴卷一第287、523頁） 46     107年10月2日 7,500元（付利息） 現金存入 台北富邦銀行交易明細表（重訴卷一第288頁） 107年10月2日 7,500元 匯款（台北富邦銀行） 台北富邦銀行交易明細表（重訴卷一第288、524頁） 47     107年10月2日 1萬2,000元（付利息） 現金存入 台北富邦銀行交易明細表（重訴卷一第288頁） 107年10月2日 1萬2,000元 匯款（台北富邦銀行） 台北富邦銀行交易明細表（重訴卷一第288、524頁） 48       107年10月6日 9,000元 匯款（中信銀行） 中國信託銀行交易明細表（重訴卷一第288、524頁） 49     107年10月22日 9,000元（付利息） 現金存入 台北富邦銀行交易明細表（重訴卷一第288頁） 107年10月22日 9,000元 匯款（台北富邦銀行） 台北富邦銀行交易明細表（重訴卷一第288、524頁） 50       107年10月23日 9,000元 匯款（國泰世華銀行） 國泰世華銀行交易明細表（重訴卷一第289、525頁） 51       107年10月24日 1萬500元 匯款（台北富邦銀行） 台北富邦銀行交易明細表（重訴卷一第289、525頁） 52       107年10月26日 2萬4,000元 匯款（台北富邦銀行） 台北富邦銀行交易明細表（重訴卷一第289、525頁） 53       107年10月30日 2萬1,000元 匯款（台北富邦銀行） 台北富邦銀行交易明細表（重訴卷一第289、525頁） 54     107年11月5日 7,500元（付利息） 轉帳 中國信託銀行交易明細表（重訴卷一第290頁） 107年11月5日 7,500元 匯款（中信銀行） 中國信託銀行交易明細表（重訴卷一第290、526頁） 55     107年11月9日 9,000元（付利息） 現金存入 台北富邦銀行交易明細表（重訴卷一第290頁） 107年11月9日 9,000元 匯款（台北富邦銀行） 台北富邦銀行交易明細表（重訴卷一第290、526頁） 56     107年11月14日 7,500元（付利息） 轉帳 中國信託銀行交易明細表（重訴卷一第290頁） 107年11月14日 7,500元 匯款（中信銀行） 中國信託銀行交易明細表（重訴卷一第290、526頁） 57       107年11月16日 1萬2,000元 匯款（台北富邦銀行） 台北富邦銀行交易明細表（重訴卷一第290、526頁） 58       107年11月19日 9,000元 匯款（中信銀行） 中國信託銀行交易明細表（重訴卷一第291、527頁） 59       107年11月26日 3,000元 匯款（台北富邦銀行） 台北富邦銀行交易明細表（重訴卷一第291、527頁） 60       107年11月27日 5,000元 匯款（台北富邦銀行） 台北富邦銀行交易明細表（重訴卷一第291、527頁） 61       107年11月28日 1萬4,500元 匯款（台北富邦銀行） 台北富邦銀行交易明細表（重訴卷一第291、527頁） 62     107年11月30日 1萬2,000元（付利息） 現金存入 台北富邦銀行存入存根（重訴卷一第292頁） 107年11月30日 1萬2,000元 匯款（台北富邦銀行） 台北富邦銀行存入存根（重訴卷一第292、528頁） 63       107年12月5日 3萬元 匯款（台北富邦銀行） 台北富邦銀行交易明細表（重訴卷一第292、528頁） 64     107年12月7日 1萬8,000元（付利息） 現金存入 台北富邦銀行交易明細表（重訴卷一第292頁） 107年12月7日 1萬8,000元 匯款（台北富邦銀行） 台北富邦銀行交易明細表（重訴卷一第292、528頁） 65     107年12月12日 1萬8,000元（付利息） 現金存入 台北富邦銀行交易明細表（重訴卷一第293頁） 107年12月12日 1萬8,000元 匯款（台北富邦銀行） 台北富邦銀行交易明細表（重訴卷一第293、529頁） 66     107年12月17日 9,000元（付利息） 現金存入 台北富邦銀行交易明細表（重訴卷一第293頁） 107年12月17日 9,000元 匯款（台北富邦銀行） 台北富邦銀行交易明細表（重訴卷一第293、529頁） 67     107年12月18日 10萬元（付利息） 現金存入 台北富邦銀行存入存根（重訴卷一第293頁） 107年12月18日 10萬元 匯款（台北富邦銀行） 台北富邦銀行存入存根（重訴卷一第293、529頁） 68     107年12月21日 1萬9,500元（付利息） 轉帳 中國信託銀行交易明細表（重訴卷一第294頁） 107年12月21日 1萬9,500元 匯款（中信銀行） 中國信託銀行交易明細表（重訴卷一第294、530頁） 69     107年12月24日 1萬2,000元（付利息） 現金存入 台北富邦銀行交易明細表（重訴卷一第294頁） 107年12月24日 1萬2,000元 匯款（台北富邦銀行） 台北富邦銀行交易明細表（重訴卷一第294、530頁） 70     107年12月25日 10萬元（付利息） 現金存入 台北富邦銀行存入存根（重訴卷一第294頁） 107年12月25日 10萬元 匯款（台北富邦銀行） 台北富邦銀行存入存根（重訴卷一第294、530頁） 71       108年1月9日 2萬元 匯款（台北富邦銀行） 台北富邦銀行交易明細表（重訴卷一第295、531頁） 72       108年1月10日 2萬元 匯款（台北富邦銀行） 台北富邦銀行交易明細表（重訴卷一第295、531頁） 73     108年1月11日 1萬元（付利息） 現金存入 台北富邦銀行交易明細表（重訴卷一第295頁） 108年1月11日 1萬元 匯款（台北富邦銀行） 台北富邦銀行交易明細表（重訴卷一第295、531頁） 74       108年1月14日 3萬元 匯款（台北富邦銀行） 台北富邦銀行交易明細表（重訴卷一第295、531頁） 75       108年1月15日 2萬元 匯款（台北富邦銀行） 台北富邦銀行交易明細表（重訴卷一第296、532頁） 76       108年1月16日 2萬元 匯款（台北富邦銀行） 台北富邦銀行交易明細表（重訴卷一第296、532頁） 77     108年1月18日 24萬3,500元（付利息） 現金存入 台北富邦銀行存入存根（重訴卷一第296頁） 108年1月18日 24萬3,500元 匯款（台北富邦銀行） 台北富邦銀行存入存根（重訴卷一第296、532頁） 78     108年1月21日 2萬元（付利息） 現金存入 台北富邦銀行交易明細表（重訴卷一第297頁） 108年1月21日 2萬元 匯款（台北富邦銀行） 台北富邦銀行交易明細表（重訴卷一第297、533頁） 79       108年1月22日 2萬元 匯款（台北富邦銀行） 台北富邦銀行交易明細表（重訴卷一第297、533頁） 80     108年1月24日 4萬元（付利息） 現金存入 台北富邦銀行存入存根（重訴卷一第297頁） 108年1月24日 4萬元 匯款（台北富邦銀行） 台北富邦銀行存入存根（重訴卷一第297、533頁） 81       108年1月25日 2萬元 匯款（台北富邦銀行） 台北富邦銀行交易明細表（重訴卷一第298、534頁） 82     108年1月28日 2萬元（付利息） 現金存入  108年1月28日 2萬元 匯款（台北富邦銀行） 台北富邦銀行交易明細表（重訴卷一第298、534頁） 83     108年1月29日 12萬元（付利息） 匯入款 中國信託銀行匯款申請書（重訴卷一第298頁） 108年1月29日 12萬元 匯款（中信銀行） 中國信託銀行匯款申請書（重訴卷一第298、534頁） 84       108年1月30日 2萬9,500元 匯款（台北富邦銀行） 台北富邦銀行交易明細表（重訴卷一第299、535頁） 85     108年2月1日 18萬9,500元（付利息） 匯入款 中國信託銀行匯款申請書（重訴卷一第299頁） 108年2月1日 18萬9,500元 匯款（台北富邦銀行） 中國信託銀行匯款申請書（重訴卷一第299、535頁） 86     108年2月20日 10萬元（付利息） 匯入款 郵政跨行匯款申請書（重訴卷一第300頁） 108年2月20日 10萬元 匯款（台北富邦銀行） 郵政跨行匯款申請書（重訴卷一第300、536頁） 87     108年2月21日 10萬元（付利息） 匯入款 郵政跨行匯款申請書（重訴卷一第300頁） 108年2月21日 10萬元 匯款（台北富邦銀行） 郵政跨行匯款申請書（重訴卷一第300、537頁） 88     108年3月5日 1萬元（付利息） 現金存入 台北富邦銀行交易明細表（重訴卷一第301頁） 108年3月5日 1萬元 匯款（台北富邦銀行） 台北富邦銀行交易明細表（重訴卷一第301、538頁） 89     108年3月20日 22萬元（付利息） 匯入款 中國信託銀行匯款申請書（重訴卷一第301頁） 108年3月20日 22萬元 匯款（台北富邦銀行） 中國信託銀行匯款申請書（重訴卷一第301、538頁） 90       108年4月2日 3萬元 匯款（台北富邦銀行） 台北富邦銀行交易明細表（重訴卷一第302、539頁） 91     108年4月11日 2萬元（付利息） 現金存入 台北富邦銀行交易明細表（重訴卷一第302頁） 108年4月11日 2萬元 匯款（台北富邦銀行） 台北富邦銀行交易明細表（重訴卷一第302、539頁） 92     108年4月12日 2萬元（付利息） 現金存入 台北富邦銀行交易明細表（重訴卷一第302頁） 108年4月12日 2萬元 匯款（台北富邦銀行） 台北富邦銀行交易明細表（重訴卷一第302、539頁） 93     108年4月15日 2萬元（付利息） 現金存入 台北富邦銀行交易明細表（重訴卷一第302頁） 108年4月15日 2萬元 匯款（台北富邦銀行） 台北富邦銀行交易明細表（重訴卷一第302、539頁） 94     108年4月16日 2萬元（付利息） 現金存入 台北富邦銀行交易明細表（重訴卷一第303頁） 108年4月16日 2萬元 匯款（台北富邦銀行） 台北富邦銀行交易明細表（重訴卷一第303、540頁） 95     108年4月18日 6萬元（付利息） 現金存入 台北富邦銀行存入存根（重訴卷一第303頁） 108年4月18日 6萬元 匯款（台北富邦銀行） 台北富邦銀行存入存根（重訴卷一第303、540頁） 96     108年4月22日 2萬元（付利息） 現金存入 台北富邦銀行交易明細表（重訴卷一第304頁） 108年4月22日 2萬元 匯款（台北富邦銀行） 台北富邦銀行交易明細表（重訴卷一第304、541頁） 97     108年4月23日 2萬元（付利息） 現金存入 台北富邦銀行交易明細表（重訴卷一第304頁） 108年4月23日 2萬元 匯款（台北富邦銀行） 台北富邦銀行交易明細表（重訴卷一第304、541頁） 98     108年4月25日 2萬元（付利息） 現金存入 台北富邦銀行存入存根（重訴卷一第304頁） 108年4月25日 2萬元 匯款（台北富邦銀行） 台北富邦銀行存入存根（重訴卷一第304、541頁） 99     108年4月26日 2萬元（付利息） 現金存入 台北富邦銀行交易明細表（重訴卷一第305頁） 108年4月26日 2萬元 匯款（台北富邦銀行） 台北富邦銀行交易明細表（重訴卷一第305、542頁） 100       108年5月2日 3萬元 匯款（中信銀行） 中國信託銀行交易明細表（重訴卷一第305、542頁） 101     108年5月6日 2萬元（付利息） 現金存入 台北富邦銀行交易明細表（重訴卷一第305頁） 108年5月6日 2萬元 匯款（台北富邦銀行） 台北富邦銀行交易明細表（重訴卷一第305、542頁） 102     108年5月7日 2萬元（付利息） 現金存入 台北富邦銀行交易明細表（重訴卷一第305頁） 108年5月7日 2萬元 匯款（台北富邦銀行） 台北富邦銀行交易明細表（重訴卷一第305、542頁） 103       108年5月8日 2萬元 匯款（中信銀行） 中國信託銀行交易明細表（重訴卷一第306、543頁） 104     108年5月9日 2萬元（付利息） 現金存入 台北富邦銀行交易明細表（重訴卷一第306頁） 108年5月9日 2萬元 匯款（台北富邦銀行） 台北富邦銀行交易明細表（重訴卷一第306、543頁） 105     108年5月10日 2萬元（付利息） 轉帳 中國信託銀行交易明細表（重訴卷一第306頁） 108年5月10日 2萬元 匯款（中信銀行） 中國信託銀行交易明細表（重訴卷一第306、543頁） 106     108年5月14日 2萬元（付利息） 現金存入 台北富邦銀行交易明細表（重訴卷一第306頁） 108年5月14日 2萬元 匯款（台北富邦銀行） 台北富邦銀行交易明細表（重訴卷一第306、543頁） 107     108年5月15日 2萬元（付利息） 現金存入 台北富邦銀行交易明細表（重訴卷一第307頁） 108年5月15日 2萬元 匯款（台北富邦銀行） 台北富邦銀行交易明細表（重訴卷一第307、544頁） 108       108年5月16日 2萬元 匯款（中信銀行） 中國信託銀行交易明細表（重訴卷一第307、544頁） 109       108年5月20日 2萬元 匯款（台北富邦銀行） 台北富邦銀行交易明細表（重訴卷一第307、544頁） 110       108年5月21日 2萬元 匯款（台新銀行） 台新銀行交易明細表（重訴卷一第307、544頁） 111     108年5月22日 2萬元（付利息） 轉帳 中國信託銀行交易明細表（重訴卷一第308頁） 108年5月22日 2萬元 匯款（台新銀行） 中國信託銀行交易明細表（重訴卷一第308、545頁） 112     108年5月27日 2萬元（付利息） 現金存入 台北富邦銀行交易明細表（重訴卷一第308頁） 108年5月27日 2萬元 匯款（台北富邦銀行） 台北富邦銀行交易明細表（重訴卷一第308、545頁） 113     108年6月3日 2萬元（付利息） 現金存入 台北富邦銀行交易明細表（重訴卷一第308頁） 108年6月3日 2萬元 匯款（台北富邦銀行） 台北富邦銀行交易明細表（重訴卷一第308、545頁） 114     108年6月17日 2萬元（付利息） 匯入款 台北富邦銀行交易明細表（重訴卷一第308頁）（交易明細表內容為被告手寫） 108年6月17日 2萬元 匯款（台北富邦銀行） 台北富邦銀行交易明細表（重訴卷一第308、545頁）（交易明細表內容為被告手寫） 115     108年6月17日 10萬元（付利息） 匯入款 合作金庫銀行匯款申請書代收入收據（重訴卷一第309頁） 108年6月17日 10萬元 匯款（台北富邦銀行） 合作金庫銀行匯款申請書代收入收據（重訴卷一第309、546頁） 116       108年6月28日 2萬元 匯款（台北富邦銀行） 台北富邦銀行交易明細表（重訴卷一第309、546頁） 117     108年7月5日 20萬元（付利息） 匯入款 合作金庫銀行匯款申請書代收入收據（重訴卷一第310頁） 108年7月5日 20萬元 匯款（台北富邦銀行） 合作金庫銀行匯款申請書代收入收據（重訴卷一第310、547頁） 118     108年7月11日 2萬元（付利息） 現金存入 台北富邦銀行交易明細表（重訴卷一第310頁） 108年7月11日 2萬元 匯款（台北富邦銀行） 台北富邦銀行交易明細表（重訴卷一第310、547頁） 119     108年7月18日 2萬元（付利息） 現金存入 台北富邦銀行交易明細表（重訴卷一第310頁） 108年7月18日 2萬元 匯款（台北富邦銀行） 台北富邦銀行交易明細表（重訴卷一第310、547頁） 120       108年9月5日 3萬元 匯款（台北富邦銀行） 台北富邦銀行交易明細表（重訴卷一第311、548頁） 121     108年9月18日 1萬元（付利息） 現金存入 台北富邦銀行交易明細表（重訴卷一第311頁） 108年9月18日 1萬元 匯款（台北富邦銀行） 台北富邦銀行交易明細表（重訴卷一第311、548頁） 122     108年10月1日 1萬元（付利息） 轉帳 玉山銀行交易明細表（重訴卷一第311頁） 108年10月1日 1萬元 匯款（玉山銀行） 玉山銀行交易明細表（重訴卷一第311、548頁） 123       108年10月1日 3萬元 匯款（台北富邦銀行） 台北富邦銀行交易明細表（重訴卷一第311、548頁）（交易明細表內容為被告手寫） 124     108年10月7日 5萬元（付利息） 現金存入 台北富邦銀行存入存根（重訴卷一第312頁） 108年10月7日 5萬元 匯款（台北富邦銀行） 台北富邦銀行存入存根（重訴卷一第312、549頁） 125       108年10月21日 2萬元 匯款（台北富邦銀行） 台北富邦銀行交易明細表（重訴卷一第312、549頁）（交易明細表內容為被告手寫） 126     108年10月23日 2萬元（付利息） 現金存入 台北富邦銀行交易明細表（重訴卷一第312頁） 108年10月23日 2萬元 匯款（台北富邦銀行） 台北富邦銀行交易明細表（重訴卷一第312、549頁） 127     108年10月24日 4萬元（付利息） 現金存入 台北富邦銀行存入存根（重訴卷一第313頁） 108年10月24日 4萬元 匯款（台北富邦銀行） 台北富邦銀行存入存根（重訴卷一第313、550頁） 128     108年11月21日 1萬元（付利息） 現金存入 台北富邦銀行交易明細表（重訴卷一第313頁） 108年11月21日 1萬元 匯款（台北富邦銀行） 台北富邦銀行交易明細表（重訴卷一第313、550頁） 129     109年1月21日（應為109年2月21日） 1萬5,000元（付利息） 現金存入 台北富邦銀行交易明細表（重訴卷一第313頁） 109年2月21日 1萬5,000元 匯款（台北富邦銀行） 台北富邦銀行交易明細表（重訴卷一第313、550頁） 130     109年2月25日 3,000元（付利息） 現金存入 台北富邦銀行存入存根（重訴卷一第314頁） 109年2月25日 3,000元 匯款（台北富邦銀行） 台北富邦銀行存入存根（重訴卷一第314、551頁） 131     109年3月4日 4萬元（付利息） 現金存入 台北富邦銀行存入存根（重訴卷一第314頁） 109年3月4日 4萬元 匯款（台北富邦銀行） 台北富邦銀行存入存根（重訴卷一第314、551頁） 132       109年3月17日 2萬元 匯款（台北富邦銀行） 台北富邦銀行交易明細表（重訴卷一第315、552頁） 133     109年3月23日 1萬8,000元（付利息） 現金存入 台北富邦銀行存入存根（重訴卷一第315頁） 109年3月23日 1萬8,000元 匯款（台北富邦銀行） 台北富邦銀行存入存根（重訴卷一第315、552頁） 134     109年3月25日 3萬元（付利息） 現金存入 台北富邦銀行交易明細表（重訴卷一第316頁） 109年3月25日 3萬元 匯款（台北富邦銀行） 台北富邦銀行交易明細表（重訴卷一第316、553頁） 135     109年3月31日 4萬元（付利息） 現金存入 台北富邦銀行存入存根（重訴卷一第316頁） 109年3月31日 4萬元 匯款（台北富邦銀行） 台北富邦銀行存入存根（重訴卷一第316、553頁） 136       109年4月15日 1萬元 匯款（台北富邦銀行） 台北富邦銀行交易明細表（重訴卷一第317、554頁）（交易明細表內容模糊） 137       109年4月24日 1萬8,000元 匯款（台北富邦銀行） 台北富邦銀行交易明細表（重訴卷一第317、554頁） 138     109年4月27日 4萬元（付利息） 現金存入 台北富邦銀行存入存根（重訴卷一第317頁） 109年4月27日 4萬元 匯款（台北富邦銀行） 台北富邦銀行存入存根（重訴卷一第317、554頁） 139       109年5月6日 1萬元 匯款（台北富邦銀行） 台北富邦銀行交易明細表（重訴卷一第318、555頁） 140     109年5月21日 1萬元（付利息） 現金存入 台北富邦銀行存入存根（重訴卷一第318頁） 109年5月21日 1萬元 匯款（台北富邦銀行） 台北富邦銀行存入存根（重訴卷一第318、556頁） 141     109年5月27日 1萬元（付利息） 轉帳 中國信託銀行交易明細表（重訴卷一第319頁） 109年5月27日 1萬元 匯款（中信銀行） 中國信託銀行交易明細表（重訴卷一第319、556頁） 142     109年6月5日 2萬元（付利息） 現金存入 台北富邦銀行交易明細表（重訴卷一第319頁） 109年6月5日 2萬元 匯款（台北富邦銀行） 台北富邦銀行交易明細表（重訴卷一第319、556頁） 143       109年7月2日 3,000元 匯款（中信銀行） 中國信託銀行交易明細表（重訴卷一第319、557頁） 144       109年7月13日 1,000元 匯款（台北富邦銀行） 台北富邦銀行交易明細表（重訴卷一第319、557頁）（交易明細表內容模糊） 總計 1,049萬1,075元  902萬3,400元  419萬9,500元  486萬4,000元